【裁判字號】    99,司財管,5
【裁判日期】    990305
【裁判案由】    指定遺產管理人
【裁判全文】
臺灣彰化地方法院民事裁定             99年度司財管字第5號
聲  請  人  乙○○○
關  係  人  吳志勝
上列聲請人聲請為被繼承人甲○○選任遺產管理人事件，本院裁
定如下：
    主  文
選任吳志勝為被繼承人甲○○之遺產管理人。
程序費用新臺幣壹仟元由被繼承人甲○○之遺產負擔。
    理  由
一、本件聲請意旨略以：聲請人係被繼承人甲○○（男，民國24
    年8月20日出生，身分證統一編號：Ｚ000000000號，生前籍
    設臺灣省彰化縣福興鄉○○村○○鄰○○○街93之2號）之債
    權人，被繼承人於民國97年10月13日死亡，其全體繼承人均
    已拋棄繼承而無遺產管理人，致聲請人之債權無法行使，為
    保障權益，爰依民法第1178條第2項向本院聲請選任遺產管
    理人等語。
二、按：繼承開始時，繼承人之有無不明，而無親屬會議或親屬
    會議未於一個月內選定遺產管理人者，利害關係人得聲請法
    院選任遺產管理人，此觀民法第1177條、第1178條第2項規
    定自明。
三、次按：先順序繼承人均拋棄其繼承權時，由次順序之繼承人
    繼承；其次順序繼承人有無不明或第四順序之繼承人均拋棄
    其繼承權者，準用關於無人承認繼承之規定，民法第1176條
    第6項定有明文。
四、查：聲請人主張之事實，業據提出被繼承人甲○○之除戶戶
    籍謄本、繼承系統表、本票影本、借款收據影本、抵押權設
    定契約書影本、他項權利證明書影本、本院87年度拍字第12
    85號民事裁定影本、本院98年9月22日彰院賢家勇98年度繼
    68字第0980040167號函影本、98年10月15日彰院賢家勇98年
    度繼68字第0980043473號函影本各一份為證，並經本院依職
    權調取本院98年度繼字第68號、第81號拋棄繼承卷宗，經核
    無訛，堪信屬實，且與上開規定並無違誤，故聲請人選任遺
    產管理人之聲請應予准許。
五、次查：本院審酌吳志勝（男，民國63年6月28日出生，身分
    證統一編號：Ｚ000000000號，籍設臺灣省彰化縣福興鄉○○
    村○○鄰○○○街93之2號）為被繼承人甲○○之子，雖已拋
    棄繼承，惟其與被繼承人關係密切，被繼承人死亡時又與之
    生前為同一戶籍地，此有戶籍謄本一份在卷可稽，衡情其對
    於被繼承人之債權債務關係應較他人清楚，且年紀又非老邁
    ，應堪勝任遺產管理之務，故選任吳志勝為被繼承人之遺產
    管理人。
六、依非訟事件法第157條，爰裁定如主文。
七、如對本裁定抗告，須於裁定送達後10日之不變期間內，向本
    院提出抗告狀，並繳納抗告費新臺幣1,000元。
中    華    民    國    99    年    3     月    5     日
                  家事法庭      司法事務官  康景翔

司法院資訊處製作；財團法人民間司法改革基金會備份。
